最高法院刑事裁定　　　　　　　　　 111年度台抗字第1181號
抗　告　人　廖建凱（原名廖建羽）
 
 
 
上列抗告人因違反毒品危害防制條例等罪案件，不服臺灣高等法
院中華民國111年7月28日定應執行刑之裁定（111年度聲字第236
2號），提起抗告，本院裁定如下：
    主  文
抗告駁回。
    理  由
一、按裁判確定前犯數罪者，併合處罰之；數罪併罰，分別宣告
    其罪之刑，其宣告多數有期徒刑者，於各刑中之最長期以上
    ，各刑合併之刑期以下，定其刑期，但不得逾30年；又數罪
    併罰，有二裁判以上者，依刑法第51條之規定，定其應執行
    之刑，刑法第50條第1項前段、第51條第5款、第53條規定甚
    明。又執行刑之量定，係事實審法院自由裁量之職權，倘其
    所酌定之執行刑，並未違背刑法第51條各款所定之方法或範
    圍（即法律之外部性界限），亦無明顯違背公平、比例等原
    則或整體法律秩序之理念（即法律之內部性界限）者，即難
    任意指為違法或不當。
二、本件原裁定以：抗告人廖建凱（原名廖建羽）因違反毒品危
    害防制條例等罪，先後經判處如原裁定附表（下稱附表）所
    示之刑確定，其中有得易科罰金與不得易科罰金之罪，經抗
    告人為同意聲請定刑之切結（見原審卷第23頁），乃由檢察
    官向原審法院聲請定應執行刑。於審酌抗告人所犯附表各罪
    所示刑度之外部限制（宣告刑合計為有期徒刑137年2月），
    附表編號2 至30所示之罪，曾經定應執行有期徒刑11年、附
    表編號31至33所示之罪，曾經定應執行有期徒刑4年2月、附
    表編號34至42所示之罪，曾經定應執行有期徒刑6 年，且所
    犯上開42罪均屬毒品犯罪，犯罪類型相似，責任非難重複之
    程度亦較高，與其所犯各罪時間之間隔、侵害法益、個別罪
    質內容、犯罪情節，抗告人違反之嚴重性、所犯數罪為整體
    非難評價，並貫徹刑法量刑公平正義理念之內部限制及抗告
    人之意見（詳原審卷附抗告人聲請狀）等因素，定其應執行
    有期徒刑15年6 月。並未逾越法律規範之界限，亦無濫用裁
    量權情形，於法尚無違誤。
三、抗告意旨略以：抗告人因學歷不高，年輕識淺，復誤交損友
    而誤入歧途，所犯皆屬販賣毒品案件，於民國108年4月至 6
    月，未滿2個月期間，犯附表編號2至42所示毒品犯罪，分由
    3次判決，上開41罪之犯罪時間又重覆交錯，有一罪3判之嫌
    ，處罰時重複程度甚高，現已思過悔錯，請就伊之整體情狀
    重新考量，另定更低之應執行刑等語。惟查，原裁定核無違
    誤，已如前述，抗告意旨僅以前述泛詞求酌減其刑，指摘原
    裁定違法不當，其抗告為無理由，應予駁回。
據上論結，應依刑事訴訟法第412條，裁定如主文。
中    華    民    國   111    年    9     月    29    日
                  刑事第四庭審判長法  官  林  立  華  
                                  法  官  謝  靜  恒  
                                  法  官  林  瑞  斌  
                                  法  官  李  麗  珠  
                                  法  官  王  敏  慧
本件正本證明與原本無異
                                  書記官
中    華    民    國   111    年    10    月    3     日